臺灣新竹地方法院刑事判決　　　　　　　　　　　　　九十一年度易字第四八二號
　　公　訴　人　臺灣新竹地方法院檢察署檢察官
　　被　　　告　乙○○
右列被告因贓物案件，經檢察官提起公訴（九十一年度偵字第一二九四號），本院判
決如左：
    主  文
乙○○收受贓物，處拘役肆拾日，如易科罰金，以參佰元折算壹日。
    事  實
一、乙○○前於民國八十四年因違反麻醉藥品管理條例案件，經本院以八十四年度訴
    字第五二一號判處有期徒刑五年十月，嗣經臺灣高等法院以八十五年度上訴字第
    一六九一號判決上訴駁回而告確定，並於八十八年三月二十四日因縮刑期滿假釋
    出監，縮刑期滿日為九十一年五月十二日，詎其仍不知悔改，於上開假釋期間之
    八十九年十二月間某日，在新竹市○○路○段二七七巷十五弄五號三樓住處內，
    明知楊坤泉所交付之摩托羅拉二一八八型行動話，係其於同年十一月間以搶奪方
    式而得之贓物，竟加以收受供己使用。嗣因上開行動電話遭乙○○損壞，其遂於
    九十年七月間某日，至古鵬程位於新竹市○○街三０九號住處，將上開行動電話
    交予不知情之古鵬程用以換借古鵬程所持用之行動電話。嗣於九十年七月二十五
    日，為警於鵬程處線查獲，並扣得甲○○於八十九年十一月十五日下午五時二十
    分許，在新竹縣新豐鄉○○路○段新竹國際商業銀行附近遭搶之上開行動電話一
    支。
二、案經新竹縣警察局移請臺灣新竹地方法院檢察署檢察官偵查起訴。
    理  由
一、訊據被告乙○○固不否認有自楊坤泉處取得上開行動電話，惟矢口否認有何贓物
    犯行，辯稱：伊不知道該行動電話是贓物，不知道是楊坤泉行搶得來的，是用新
    台幣（下同）二千五百元到三千元左右跟楊坤泉購買的云云。惟查，上開行動電
    話係被害人甲○○於八十九年十一月十五日下午五時二十分許在新竹縣新豐鄉○
    ○路○段新竹國際商業銀行附近，連同身分證件、提款卡、現金等物遭歹徒搶走
    之事實，業據被害人甲○○於警訊時指訴明確（見偵查卷第九頁反面），是該行
    動電話為甲○○遭搶之贓物，應堪認定；另被告於偵查中亦自承：「（楊坤泉在
    何時、地交給你的？有無證人？）是八十九年十二月間他在我右開住處交給我的
    。我弟弟鄭世偉（同被告右開住處）及多位朋都有目睹。」、「（楊坤泉在警訊
    中表示並無交付該行動電話給你，你有何陳述？）是楊坤泉搶來的，他之前行搶
    搶得之證件及行動電話等物有些都丟在我家後面。」、「（你知道楊坤泉會行搶
    他人財物時，是在何時？）是在他交給我本件行動電話之前。我知道他有在行搶
    人家東西。他也曾拿行搶搶得之行動電話到我家去，問我看要不要用，但因我知
    道那是搶得之物，所以我都拒絕。本件之行動電話是因為正好我的行動話被朋友
    偷走，而我母親正好有摩托羅拉三六八八型行動電話之電池，與楊坤泉交給我的
    行動電話都是摩托羅拉的。所以我就向他拿來用，但是又被我摔壞，接觸不良，
    所以我才在古鵬程他家，順便跟他借，並把本件行動電話留在他家。」、「（你
    如何知道楊坤泉有行搶他人財物？）因他常常出去一下子，回來就有別人之行動
    電話、證件或其他財物，有些東西他會在我家後面。」、「（被查獲之行動電話
    是你向楊坤泉買的？）沒有，他就是交給我用而已，沒有代價。」「（你是否有
    懷疑他給你之電話來路不明？）我有懷疑，也有問他，但他沒有回答。」等語（
    見偵查卷第六十八頁、六十九頁），而上開筆錄製作完畢後亦有交由被告閱覽後
    始由被告親自在其上簽名，亦為被告所不否認，是其於偵查中既已將該行動電話
    所得緣由等情為詳盡之供述，況其之前已有多次刑事前科，對於刑事案件之偵審
    程序，及供述之效力理當知之甚詳，自無於偵查中隨意設詞之理，是其於偵查中
    所為之陳述，應堪採信。至其於本院審理時始改口辯稱，上開行動電話係向楊坤
    泉所購得，且不知該行動電話係屬贓物云云，顯係事後圖卸刑責之詞，要無足採
    。此外，復有行動電話一支扣案可資佐證，本案事證明確，被告犯行，洵堪認定
    。
二、核被告所為，係犯刑法第三百四十九條第一項之收受贓物罪。又行為後法律有變
    更者，適用裁判時之法律，但裁判前之法律有利於行為人者，適用最有利於行為
    人之法律，刑法第二條第一項定有明文。查被告前開行為後，刑法第四十一條業
    於九十年一月四日修正為「犯最重本刑為五年以下有期徒刑以下之刑之罪，而受
    六月以下有期徒刑或拘役之宣告，因身體、教育、職業、家庭之關係或其他正當
    事由，執行顯有困難者，得以一元以上三元以下折算一日，易科罰金。但確因不
    執行所宣告之刑，難收矯正之效或難以維持法秩序者，不在此限。」、「併合處
    罰之數罪，均有前項情形，其應執行之刑逾六月者，亦同。」，並於同年月十日
    公布施行，於同年月十二日生效，雖就本案法定刑為有期徒刑三年以下之罪部分
    ，不生新舊法有利被告與否之比較，惟因法律既已修正如上，本院自應援引刑法
    第二條第一項前段之規定，適用裁判時之法律。爰審酌被告之素行、犯罪手段、
    犯罪所生之危害，及犯罪後否認犯行暨其犯罪態度等一切情狀，量處如主文所示
    之刑，並諭知易科罰金之折算標準。至扣案之行動電話一支，核與刑法沒收之要
    件不符，爰不另為沒收之諭知，附此敘明。
據上論斷，應依刑事訴訟法第二百九十九條第一項前段，刑法第二條第一項前段、第
三百四十九條第一項、第四十一條第一項前段，罰金罰鍰提高標準條例第一條前段、
第二條，判決如主文。
本案經檢察林佳穎到庭執行職務。
中      華      民      國      九十一    年      七      月    十九    日
                                      臺灣新竹地方法院刑事第二庭
                                          法  官  王  鳳  儀
右正本證明與原本無異。
如不服本判決，應於判決送達後十日內向本院提出上訴狀( 應附繕本 )，上訴於
臺灣高等法院。
                                          書記官  陳  進  楷
中      華      民      國      九十一    年      七      月    十九    日
附錄論罪科刑法條：
中華民國刑法第三百四十九條
收受贓物者，處三年以下有期徒刑、拘役或五百元以下罰金。
